臺灣臺中地方法院刑事判決　96年度中簡上字第288號
上　訴　人　臺灣臺中地方法院檢察署檢察官
被　　　告　乙○○
選任辯護人　丁○○律師
上列上訴人因偽造文書案件，不服臺灣臺中地方法院臺中簡易庭
九十六年度中簡字第六六五號中華民國九十六年三月三日第一審
簡易判決（聲請案號：臺灣臺中地方法院檢察署九十五年度偵字
第二六一八五號），提起上訴，本院管轄第二審之合議庭判決如
下：
    主    文
上訴駁回。
    犯罪事實及理由
一、本案經本院審理結果，認第一審判決認事用法及量刑均無不
    當，應予維持，並引用第一審判決書記載之事項、證據及理
    由（如附件）。
二、上訴人即被告乙○○（以下稱被告）固承認以遺失為由申請
    補發建物及土地所有權狀之事實，惟否認有何等犯罪之故意
    ，並辯稱：本件之不動產係伊出資購買，只不過委託告訴人
    丙○○代為出面洽談購買事宜，所以所有權狀即寄放於丙○
    ○處，並委託丙○○代為出租，嗣後伊向丙○○索取權狀多
    次，丙○○均稱找不到該建物及土地所有權狀，伊始申報遺
    失並申請補發權狀，既然伊係該等不動產之所有權人，此行
    為並不會生損害於公眾或他人云云。然查，前述事實業經告
    訴人丙○○（原名湛桂春）於歷次偵訊中指述明確，告訴人
    主張系爭不動產事實上為其購買，其係真正所有權人，僅信
    託登記於被告名下，因此所有權狀由其保管，並提出不動產
    買賣契約書、契稅繳款書、管理委員會通知書等為證，證人
    即出賣人賴哲夫之子賴鴻鵬、證人即代書賴麗娟於偵查中所
    述亦與告訴人相符，反觀被告乙○○並無任何證據足證告訴
    人丙○○曾告知找不到所有權狀一節，其空言主張自不足採
    信。又被告乙○○明知上揭建物及土地所有權狀係由告訴人
    丙○○持有保管中而未遺失，竟仍基於使公務員登載不實之
    犯意申請補發，是被告乙○○使臺中市中正地政事務所之公
    務員將上開不實事項登記於職務上所掌之土地及建物登記簿
    ，自足以生損害於地政機關對於土地及建物登記事項之正確
    性，且該等不動產之真正所有權人究竟為告訴人丙○○或被
    告乙○○既有爭執，被告乙○○明知權狀未遺失而申請補發
    之行為自亦足生損害於權狀持有人即告訴人丙○○之權利。
    故被告乙○○上訴空言否認犯行，要無可採。原判決認事用
    法俱無不合，量刑亦屬妥適，本件被告之上訴，並無理由，
    應予駁回。
三、據上論斷，應依刑事訴訟法第四百五十五條之一第一項、第
    三項、第三百七十三條、第三百六十八條，判決如主文。
本案經檢察官甲○○到庭執行職務。
中　　華　　民　　國　　96　　年　　5 　　月　　21　　日
                  刑事第六庭    審判長法　官　洪俊誠
                                      法　官　戴博誠
                                      法　官　林念祖
以上正本證明與原本無異。
本件不得上訴。
                                      書記官
中　　華　　民　　國　　96　　年　　5 　　月　　21　　日
